臺灣臺中地方法院刑事判決　　　　　　　 96年度訴字第997號
公　訴　人　臺灣臺中地方法院檢察署檢察官
被　　　告　乙○○
上列被告因偽造文書等案件，經檢察官提起公訴（95年度偵字第
22651號），經本院合議庭裁定由受命法官獨任行簡式審判程序
，本院判決如下：
    主  文
乙○○連續行使偽造公文書，足以生損害於公眾及他人，處有期
徒刑壹年貳月，減為有期徒刑柒月，如附表一編號2至12之物、
附表二編號1至7之物、附表三編號1至4之物均沒收；又意圖為自
己不法之所有，以詐術使人將本人之物交付，處有期徒刑貳年捌
月，如附表二編號8、9、14、16之物均沒收。應執行有期徒刑
年，如附表一編號2至12之物、附表二編號1至9、14、16之物、
附表三編號1至4之物均沒收。
    事  實
一、乙○○曾有偽造文書多次、竊盜多次、妨害兵役、偽造有價
    證券等前科，其中於民國（下同）84年間因竊盜、偽造文書
    、侵占、詐欺等案件，經法院分別判處有期徒刑4年及強制
    工作3年、1年2月、10月、8月、8月，應執行有期徒刑6年6
    月及強制工作3年確定（原刑期應自92年12月28日起至99年4
    月8日止，惟其自93年3月11日起保外就醫，尚未執行完畢，
    本件未構成累犯），仍不知悔改，竟計劃利用冒稱軍方人員
    以偽造之軍方團體保險文件實施詐術，誘使不特定之保險業
    者為了爭取保單，而以送禮、致贈加菜金等名義交付財物，
    以達詐欺取財之目的，遂先後為下列行為：
（一）乙○○基於偽造公印、印章以偽造公文書再持以行使之接
      續犯意，先於95年5月間，在臺北市○○區○○路某家刻
      印店，委託不知情之刻印店人員偽刻附表一編號10之「國
      防部空軍司令部印」之公印1顆、並偽刻附表一編號11、1
      2之「空軍上校中部處長林俊良」印章、「林俊良」名義
      之印章各1顆，足以生損害於林俊良，且同時委請該刻印
      店刻「國防部空軍司令部」、「台北郵政第90601號信箱
      」、「與正本相符」等橫戳章各1顆備用；又於95年5、6
      月在臺北某不詳地點，委託不知情之刻印店人員，偽刻附
      表三編號1之「國防部參謀本部印」公印及偽刻附表三編
      號2至4之「副司令空軍中將葛光越」印章、「空軍一級上
      將參謀總長李天羽」簽名印章、「空軍少將辦公室主任劉
      偉立決行」印章各1顆，以備日後偽造公文書並持之行使
      之用。
（二）嗣乙○○於95年間透過不知情的鄰居介紹認識從事保險業
      的保德信人壽股份有限公司（下稱保德信公司）保險顧問
      陳麗汝，進而於95年6月1日，在臺中市○○區○○路3段
      21巷與崇德二路口的「259咖啡館」認識保德信公司協理
      甲○○，乙○○遂基於冒充公務員行使職權之接續犯意及
      意圖為自己不法所有之詐欺取財接續犯意，先向甲○○誆
      稱自已係空軍司令部中部作戰處處長林俊良，在臺中清泉
      崗基地任職，負責承辦空軍空勤飛行軍官集體保險業務，
      並向甲○○表示自己於軍中關係良好，可幫忙甲○○承接
      該專案保單，但甲○○須送禮打通關節，且其中保險費的
      8％須以捐贈加菜金之名義回饋軍方云云，又供稱：簽約
      前先將相關回饋金交付，其會在簽約後安排回饋給軍方云
      云，使甲○○陷於錯誤，誤信乙○○係軍方負責承辦集體
      保險業務之人員，且乙○○自95年6月1日起至同年9月26
      日止，均以上開空軍司令部中部作戰處處長林俊良之身份
      ，屢次與甲○○接觸，均冒充係公務員行使職權，並以上
      揭理由，對甲○○行詐，且製作「加菜金」之信封多個，
      要求甲○○以上開信封裝妥，分次給付上述款項。
（三）且乙○○為取信甲○○以達詐欺取財之目的，復基於連續
      公然冒用公務員服飾徽章官銜之概括犯意，將其於95年3
      、4月間，在臺北市○○路與貴陽街附近購得附表二編號1
      至4所示之空軍上校軍服、梅花肩章、軍用小便帽等公務
      員服飾，即自購得後起至6月底止多次將之掛在車子後座
      上方的把手，而公然冒用公務員服飾徽章官銜多次；又基
      於連續行使特種文書之概括犯意，將其於95年4、5月間，
      在臺中市○○區○○路3段21巷50號10樓之1租屋處，以電
      腦製作列印之方式，偽造如附表一編號7至9所示之「國防
      部林俊良識別證」、「空軍作戰司令部上校林俊良識別證
      」及「國防部車輛通行證書（車牌號碼HP-9 591號）」各
      1張，於95年6月間將上開「國防部車輛通行證」掛在車牌
      號碼HP-9591號之自小客車上，而多次行使之，並將上開
      「國防部林俊良識別證」及「空軍作戰司令部上校林俊良
      識別證」夾在軍服上而多次行使之，足以生損害於國防部
      人員識別之正確性及林俊良，且使甲○○觀看後，陷於錯
      誤，更相信乙○○為軍方人員承辦集體保險業務之人員。
（四）乙○○為取信甲○○及避免甲○○發現行騙，並基於連續
      行使偽造公文書之概括犯意，先於95年6月9日某時，取出
      其於同年4、5月間，以電腦打字列印之方式，偽造國防部
      空軍司令部名義製作之附表一編號6之公文書「保密切結
      書」2張，向甲○○表示軍方保險屬機密，要求甲○○及
      陳麗汝在保密切結書上簽章，而行使上揭偽造公文書，致
      生損害於國防部空軍司令部文書之正確性；又承前行使偽
      造公文書之概括犯意，於同年6月中旬，在臺中市○○區
      ○○路3段21巷50號10樓之1租屋處，亦以電腦打字列印之
      方式，偽造附表一編號1所示之空軍司令部空勤軍官保險
      冊1份，及偽造附表一編號2至5之空軍司令部、國防部參
      謀本部、行政院主計處之政府機關名義發文之公文，並持
      先前所偽造附表三編號1至4之公印、印章蓋用於附表一編
      號2至4之公文上而偽造公印文、印文，而偽造附表一編號
      2至5之公文書後，再於同年6月21日或22日某時與甲○○
      會面時，持前開附表一編號1所示之偽造空軍司令部空勤
      軍官保險名冊1份交給甲○○收存，及將前開附表編號2至
      5所示之偽造空軍司令部通報、國防部參謀本部函及行政
      院主計處簡便行文表持之予甲○○閱覽再收回，而行使附
      表一編號1至5之偽造公文書，足以生損害於國防部空軍司
      令部、國防部參謀本部、行政院主計處文書之正確性暨葛
      光越、李天羽、劉偉立及甲○○。
（五）甲○○因乙○○上揭行為，遂誤信為真而陷於錯誤，為能
      承接該專案保單，遂自95年6月至9月間止，在臺中市○○
      ○○道附近、衣蝶百貨公司及七期重劃區附近等地點，接
      續交付自己所有之如下財物予乙○○，即於同年6、7月間
      ，先後5次交付新臺幣（下同）3萬6000元、75萬元、25萬
      元、5萬元、75萬元，共計183萬6000元之現金；又於同年
      8月18日交付20萬元、同年8月24日交付5萬元及新光三越
      百貨公司禮券6千元、同年9月1日交付24萬元、同年9月8
      日交付3萬9000元、同年9月15日交付30萬元、同年9月22
      日交付5萬元，及同年8、9月間某日交付美金2500元；再
      於同年6月至8月間，先後多次交付價值約1、2千元的茶葉
      禮盒共5盒給乙○○；乙○○前後總計共詐得甲○○現金
      271萬5000元、新光三越百貨公司禮券6000元、美金2500
      元及茶葉禮盒5盒得逞。嗣因甲○○發覺有異，委請同事
      查證乙○○所交付前揭偽造之空軍司令部空勤軍官保險名
      冊內所載之人員是否確有其人，經查證結果發現該名單為
      虛構，始知受騙，乃報警處理，而為警於95年9月26日15
      時許，在臺中市○○區市○路480號衣蝶百貨公司2樓咖啡
      館內，當場查獲乙○○，經乙○○同意搜索，而在其前開
      租屋處，扣得如附表一編號2至12及附表二所示之物。
二、案經甲○○訴由臺中市警察局第三分局報請臺灣臺中地方法
    院檢察署檢察官偵查起訴。
    理  由
一、按「被告以外之人於審判外之陳述，雖不符前4條（指刑事
    訴訟法第159條之1至第159條之4）之規定，而經當事人於審
    判程序同意作為證據，法院審酌該言詞陳述或書面陳述作成
    之情況，認為適當者，亦得為證據」，又「當事人、代理人
    或辯護人於法院調查證據時，知有第159條第1項不得為證據
    之情形，而未於言詞辯論終結前聲明異議，視為有前項之同
    意」，刑事訴訟法第159條之5第1項、第2項亦有明文。本件
    被告就檢察官提出之證據之證據能力，均未於言詞辯論終結
    前聲明異議，自視為同意，合先敘明。
二、訊據被告乙○○對於上開偽造公印、印章、偽造公文書、特
    種文書並持以行使、公然冒用公務員徽章官銜、冒充公務員
    而行使職權、詐欺取財犯行，於警詢、偵訊及本院均坦承不
    諱（本院卷第60至67頁），核與證人即告訴人甲○○於偵訊
    證述大致相符，並有告訴人甲○○出具之領回附表二編號10
    至12之物品之贓物認領保管單在卷可佐，復有附表一之物、
    附表二編號1至9、14、16之物扣案可佐，足認被告自白與事
    實相符，事證明確，被告上揭犯行均堪認定。
三、按刑法第218條第1項所稱之公印，指表示公務機關或機關長
    官資格及其職務之印信而言，即俗稱大印與小官章，最高法
    院71年臺上字第1831號判例可資參照；又按至於機關長官之
    簽名章，僅屬代替簽名用之普通印章，要非印信條例規定之
    職章，最高法院86年度臺上字第4631號亦採同旨。查扣案之
    附表一編號10之「國防部空軍司令部印」大印1顆，及未扣
    案之附表三編號1之「國防部參謀本部印」大印（雖未扣案
    ，惟由留於附表一編號3、4之文書上之該印文觀之），均為
    正方形，並載使用機關名稱全文及「印」字，形式上符合印
    信條例規定之公印，均應屬偽造之公印；附表一編號11之「
    空軍上校中部處長林俊良」之連續章，及未扣案之附表三編
    號3、4之「國軍一級上將參謀總長李天羽」、「空軍上將辦
    公室主任劉偉立決」，核其性質應屬代替簽名用之普通印章
    即簽名章，起訴書認附表一編號11之章係屬職章，顯係有誤
    ；再附表一編號「林俊良」印章，應屬普通印章；未扣案之
    附表三編號2之印章（雖未扣案，惟由留於附表一編號3、4
    之文書上之該印文觀之），因機關副主官非國軍印信規則領
    有職章之人，應屬普通印章。另查扣案之附表一編號7「國
    防部林俊良識別證」、編號8「空軍作戰司令部上校林俊良
    識別證」應係表彰林俊良所服務機關之文書，而附表一編號
    9之「國防部車輛通行證書（車牌號碼HP-9591號）」，應係
    有權機關發給特別許可車輛通行之文書，核性質為特許證，
    上揭3張識別證均為刑法第212條之特種文書。又查扣案之附
    件一編號1至6之文書，其內容均屬軍職人員關於空軍團體保
    險事宜所製作之文書，故性質均為公文書。核被告乙○○所
    為，係犯刑法第339條第1項之詐欺取財罪、刑法第158條第1
    項之冒充公務員而行使其職權罪、刑法第159條之公然冒用
    公務員服飾徽章官銜罪、刑法第216條、第212條行使偽造特
    種文書罪、刑法第216條、第211條之行使偽造公文書罪。被
    告偽造公印、偽造印章部分，係委託不知情之刻印店人員偽
    造，係屬間接正犯。再被告如犯罪事實欄所載之偽造公印、
    偽造印章再予以蓋用而偽造公印文、偽造印文，進而偽造附
    表一編號2至4之公文書，其偽造之公印、公印文、印章、印
    文，均係偽造公文書之部分行為，均不另論罪；又被告偽造
    特種文書、偽造公文書之低度行為，均為其行使偽造特種文
    書、行使偽造公文書之高度行為所吸收，均不另論罪。再被
    告於95年6月間多次公然冒用公務員服飾徽章官銜犯行、多
    次行使偽造特種文書、多次行使偽造公文書犯行，各時間緊
    接，所犯各係構成要件相同之罪，均顯係基於概括犯意反覆
    為之，均為連續犯，各論以一公然冒用公務員服飾徽章官銜
    罪、一行使偽造特種文書罪、一行使偽造公文書罪處斷；另
    被告自95年6月間起至同年9月間屢次詐騙告訴人甲○○財物
    、屢次對甲○○冒充公務員行使職權犯行，業據告訴人甲○
    ○陳稱：「他當時跟我說若我們得標的話，用保費的8％回
    饋給軍中，當時他要求以『加菜金』的名義捐贈，他並製作
    加菜金的信封交給我，庭呈加菜金的信封9個，他當初給我
    的不只9個，有的沒有用，有的裝現金交給他了，他就以百
    分之8捐贈名義，要求我分次給付，詐騙我」等語（偵卷第
    18頁），其於本院亦證稱：「我給被告財物都是要付被告所
    說的百分之8的回饋，但是並不是說是回饋金，而是用加菜
    金的名義，要付到百分之8，百分之8的金額大概3百多萬元
    快到4佰萬，但實際上沒有付到那些金額就發現被騙。（法
    官問：所以你陸續付他現金部分都是為了補足這百分之8的
    金額？）是。（法官問：既然這樣為何有時候是美金，有時
    候是禮券，有時候是新臺幣？）這都是依照被告的指示等語
    （本院卷第91頁），又被告倘非對告訴人甲○○行詐，使告
    訴人甲○○誤信其係軍方承辦集體保險業務之公務員，衡情
    甲○○亦無交付茶業禮盒予被告之必要，是應認被告係於時
    間空間密接下，基於同一詐騙目的，接續為各行為，各僅成
    立一詐欺取財罪及一冒充公務員行使職權罪；其中刑法於95
    年7月月1日修正施行，被告上開詐欺取財行為及冒充公務員
    行使職權之犯行，跨連新舊法施行期間，因屬單純一罪，則
    其行為終了（95年月9月26日）在新刑法施行後，即不生新
    舊法比較問題。再被告所犯上開連續公然冒用公務員服飾徽
    章官銜罪、連續行使偽造特種文書罪、連續行使偽造公文書
    罪間，均有方法目的牽連關係，從一重之連續行使偽造公文
    書罪處斷；又被告所犯上開詐欺取財罪及冒充公務員行使職
    權罪間，係被告每次接續對甲○○見面施詐時，均冒充自己
    係公務員行使職權，應屬一行為觸犯上開二罪名，為想像競
    合犯，從一重之詐欺取財罪處斷；再被告所犯上開連續行使
    偽造公文書罪、詐欺取財罪間，犯意各別，行為互殊，應予
    分論併罰。爰審酌被告原應在監執行，竟利用保外就醫之機
    會，又以詐術騙取告訴人財物逾270萬元，已近280萬元，且
    其冒用公務員服飾徽章官銜、行使偽造公文書，行使偽造特
    種文書、僭行公務員職權，實無足取，雖犯後坦承犯行，然
    未見悔改之意，僅賠付被害人甲○○折合價值總額約2、30
    萬元之財物，餘款均未賠付，亦未謀求與被害人達成和解，
    尋求被害人原諒，再又參以被告罹有癌症、身體狀況不佳等
    一切情狀，各量處如主文所示之刑。再中華民國96年罪犯減
    刑條例業於96年7月4日公布，並自96年7月16日施行，該條
    例第2條第1項第3款明文規定：「犯罪在中華民國96年4月24
    日以前者，除本條例另有規定外，依下列規定減刑：三、有
    期徒刑、拘役或罰金，減其刑期或金額二分之一」，查
    本件被告所犯上揭連續行使偽造公文書罪之犯罪時間，係在
    96年4月24日以前，本件宣告刑為有期徒刑1年6月以下，非
    屬上揭減刑條例第3條規定不予減刑之情形，故依上開規定
    ，本院就被告所犯連續行使偽造公文書罪，應減其有期徒刑
    2分之1；另被告所犯詐欺取財罪之犯罪時間，雖係在96年4
    月24 日以前，惟本件宣告刑為有期徒刑2年8月，依中華民
    國96年罪犯減刑條例第3條第1項第15款之規定，不予減刑，
    並依法定應執行之刑。
四、扣案之附表一編號2至6之公文書、附表一編號7至9之特種文
    書、及附表二編號1之軍服1套、附表二編號2至4之梅花肩章
    鐵製12枚、布製4條、軍用小便帽3頂、編號5至9之戳章、製
    表及函文、附表二編號14行動電話摩托羅拉V361型1支及原
    放置於附表二編號14之行動電話內之附表二編號16之SIM卡1
    張（門號0000000000），分係被告本件行使偽造公文書、冒
    用公務員服飾徽章官銜、行使偽造特種文書、詐欺取財犯行
    所用或犯罪預備之物，復為被告所有，業據被告供承在卷（
    偵卷第29頁、本院卷第67頁），並據告訴人甲○○於偵訊及
    本院供述在卷（本院卷第93頁），爰均依刑法第38條第1項
    第2款沒收；另扣案之附表編號一10至12之偽造公印、偽造
    印章，及未扣案之附表三之偽造公印、偽造印章，既無證據
    證明業已滅失，爰依刑法第219條宣告沒收。至附表一編號1
    之公文書，雖為被告所偽造，然既經其行使而交付予告訴人
    甲○○，即為告訴人甲○○所有之物，既非法定義務沒收之
    物，爰不另為沒收之宣告；又扣案之附表二編號15、17 之
    摩托羅拉3X型1支（含SIM卡1張、門號0000000000），尚無
    證據可證明為被告犯罪之用或犯罪預備之用，又為被告否認
    為其所有（本院卷第67頁、第68頁），是均不予宣告沒收；
    另附表一編號2至4之偽造公文書上之偽造公印文及偽造印文
    ，雖均係偽造，惟因上開偽造之公文書業經宣告沒收，其上
    偽造之公印文、印文亦無從分割，故不另為沒收之諭知，附
    此敘明。
五、按被告為本件公然冒用公務員服飾徽章官銜犯行、行使偽造
    特種文書犯行、行使偽造公文書犯行後，刑法及刑法施行法
    業於94年2 月2日修正公布，並於95年7月1日施行。其中：
（一）按行為後法律有變更者，適用行為時之法律，但行為後之
      法律有利於行為人者，適用最有利於行為人之法律，現行
      刑法第2條第1項定有明文。此條規定乃與刑法第1條罪刑
      法定主義契合，而貫徹法律禁止溯及既往原則，係規範行
      為後法律變更所生新舊法律比較適用之準據法，是刑法第
      2條本身雖經修正，但刑法第2條既屬適用法律之準據法，
      本身尚無比較新舊法之問題，應一律適用裁判時之現行刑
      法第2條規定以決定適用之刑罰法律。
（二）修正前刑法第56條連續犯之規定，依修正後刑法業已修正
      公布刪除，此刪除雖非犯罪構成要件之變更，但顯已影響
      行為人刑罰之法律效果，自屬法律有變更，且新法既刪除
      連續犯，則被告上揭公然冒用公務員服飾徽章官銜犯行、
      行使偽造特種文書犯行、行使偽造公文書犯行須依同法第
      50條規定，分別論罪，併合處罰，惟被告之犯行，依修正
      前刑法論以連續犯，則僅論以一罪，惟加重其刑，從而，
      經比較新舊法之結果，仍應適用較有利於被告之行為時法
      律即舊法論以連續犯，此有最高法院95年第8次刑事庭會
      議決議可資參照，是被告此部分犯行，應依修正前刑法第
      56條規定論連續犯。
（三）修正前刑法第55條牽連犯之規定，依修正後刑法業已修正
      公布刪除，則被告之犯行，因行為後新法業已刪除牽連犯
      之規定，此刪除雖非犯罪構成要件之變更，但顯已影響行
      為人刑罰之法律效果，自屬法律有變更，依新法第2條第1
      項規定，比較新、舊法結果，仍應適用較有利於被告之行
      為時法律即舊法論以牽連犯，此有最高法院95年第8次刑
      事庭會議決議可資參照，是被告本件公然冒用公務員服飾
      徽章官銜犯行、行使偽造特種文書犯行、行使偽造公文書
      犯行，應依修正前刑法第55條規定，論牽連犯。
（四）被告行為後，刑法第33條第5款業經修正；修正後刑法該
      款規定「罰金：新臺幣1千元以上，以百元計算之。」，
      與修正前該款規定「罰金：1元以上。」不同。比較新舊
      法結果，以舊法較有利於行為人，故依刑法第2條第1項前
      段規定，本案關於刑法第159條之公然冒用公務員服飾徽
      章官銜罪、刑法第216條、第212條行使偽造特種文書罪之
      法定刑罰金部分，自應適用行為時之法律即修正前刑法第
      33條第5款規定決定其罰金部分之法定刑。
（五）法定刑為罰金之提高標準部分：被告行為後，關於刑法罰
      金刑部分，業於95年6月14日以華總一義字第09500035181
      號令增訂公布刑法施行法第1條之1，明定：「中華民國94
      年1月7日刑法修正施行後（按指95年7月1日），刑法分則
      編所定罰金之貨幣單位為新臺幣94年1月7日刑法修正時，
      刑法分則編未修正之條文定有罰金刑者，自94年1月7日刑
      法修正施行後，就其所定數額提高為30倍。但72年6月26
      日到94年1月7日新增或修正之條文，就其所定數額提高為
      3倍。」，與該條增訂公布前，就罰金刑部分所適用之罰
      金罰鍰提高標準條例第1條前段、現行法規所定貨幣單位
      折算新臺幣條例第2條規定不同。而刑法第159條之公然冒
      用公務員服飾徽章官銜罪、刑法第216條、第212條行使偽
      造特種文書罪，均係刑法分則編未修正之條文而定有罰金
      刑者，比較新舊法適用之結果，其關於法定刑為罰金部分
      之提高標準，新法並無較有利於被告之情形，故依刑法第
      2條第1項前段規定，本案關於上開法條之法定刑罰金提高
      標準部分，自應適用行為時之法律即罰金罰鍰提高標準條
      例第1條及現行法規所定貨幣單位折算新臺幣條例第2條。
（六）再修正後刑法第38條第1項第2款就沒收之規定，僅作文字
      修正，對被告而言並無有利不利之情形，應適用裁判時法
      即修正後刑法第38條之規定（最高法院95年第21次刑事庭
      決議意旨可資參照）。
（七）修正後刑法第51條第5款規定：「宣告多數有期徒刑者，
      於各刑中之最長期以上，各刑合併之刑期以下，定其刑期
      。但不得逾30年。」，與舊法規定之數罪併罰定其應執行
      者：「宣告多數有期徒刑者，於各刑中之最長期以上，各
      刑合併之刑期以下，定其刑期。但不得逾20年。」之規定
      相較，自以舊法規定之定應執行刑之上限20年對行為人較
      為有利，此為影響行為人刑罰之法律效果，是被告本件犯
      行後法律已有所變更，經比較新舊刑法第51條第5款之規
      定，應依刑法第2條第1項前段之規定，適用最有利於行為
      人之舊法，而定其應執行之刑。
據上論斷，應依刑事訴訟法第273條之1、第299條第1項前段、刑
法第2條第1項、第158條第1項、第159條、第216條、第211條、
第212條、第339條第1項、第55條、修正前第56條、第55條後段
、第51條第5款、刑法第219條、第38條第1項第2款，刑法施行法
第1條之1，中華民國96年罪犯減刑條例第2條第1項第3款、第3條
、第7條、第11條，判決如主文。
中　　華　　民　　國　　96　　年　　9 　　月　　7 　　日
      　　 　　     　　刑事第十庭   法　官  黃家慧
以上正本證明與原本無異。
如不服本判決，應於收受送達後10日內向本院提出上訴書狀（應
附繕本）。
　　　　　　　　　　　　　　　　　　 書記官  陳靖騰
中　　華　　民　　國　　96　　年　　9 　　月　　7 　　日
 附表一：
 ┌──┬─────────┬──┬───┬───────┐
 │編號│偽造之文書、公印及│數量│性質  │備註          │
 │    │印章名稱          │    │      │              │
 │    │                  │    │      │              │
 ├──┼─────────┼──┼───┼───────┤
 │ 1　│偽造之空軍司令部空│1份 │公文書│              │
 │  　│勤軍官保險名冊。  │（16│      │              │
 │    │                  │頁）│      │              │
 ├──┼─────────┼──┼───┼───────┤
 │ 2  │偽造之空軍司令部通│1份 │公文書│上有「副司令空│
 │    │報影本（內載「主旨│    │      │軍中將葛光越」│
 │    │：通報各單位辦理空│    │      │印文。        │
 │    │勤保險事宜……承辦│    │      │              │
 │    │人：林上校俊良處長│    │      │              │
 │    │、電話：軍線：4639│    │      │              │
 │    │57、行動：0000-000│    │      │              │
 │    │322 」等文字）。  │    │      │              │
 ├──┼─────────┼──┼───┼───────┤
 │ 3  │偽造之國防部參謀本│1份 │公文書│上有「國防部參│
 │    │部中華民國95年7月 │    │      │謀本部印」、「│
 │    │28日國參總辦令核字│    │      │空軍一級上將參│
 │    │第00566915號函。  │    │      │謀總長李天羽」│
 │    │                  │    │      │、「空軍少將辦│
 │    │                  │    │      │公室主任劉偉立│
 │    │                  │    │      │決行」等印文。│
 ├──┼─────────┼──┼───┼───────┤
 │ 4  │偽造之國防部參謀本│1份 │公文書│上有「國防部參│
 │    │部中華民國95年8月 │    │      │謀本部印」、「│
 │    │22日國參總辦令核字│    │      │空軍一級上將參│
 │    │第00587232號函（受│    │      │謀總長李天羽」│
 │    │文者為行政院主計處│    │      │、「空軍少將辦│
 │    │）。              │    │      │公室主任劉偉立│
 │    │                  │    │      │決行」等印文。│
 ├──┼─────────┼──┼───┼───────┤
 │ 5  │偽造之行政院主計處│2張 │公文書│              │
 │    │中華民國95年9月22 │    │      │              │
 │    │日院主計璋核字第  │    │      │              │
 │    │00000000號簡便行  │    │      │              │
 │    │文表（受文者為國防│    │      │              │
 │    │部主計局）。      │    │      │              │
 ├──┼─────────┼──┼───┼───────┤
 │ 6  │保密切結書        │2張 │公文書│              │
 ├──┼─────────┼──┼───┼───────┤
 │ 7  │偽造「國防部林俊良│1張 │特種文│              │
 │    │」識別證          │    │書    │              │
 ├──┼─────────┼──┼───┼───────┤
 │ 8  │偽造「空軍作戰司令│1張 │特種文│              │
 │    │部上校林俊良」識別│    │書    │              │
 │    │證                │    │      │              │
 ├──┼─────────┼──┼───┼───────┤
 │ 9  │偽造國防部車輛通行│1張 │特種文│              │
 │    │證（車號HP-9591） │    │書    │              │
 ├──┼─────────┼──┼───┼───────┤
 │ 10 │偽造「國防部空軍司│1顆 │公印  │其為正方形，載│
 │    │令部印」大印      │    │      │有「國防部空軍│
 │    │                  │    │      │司令部」及「印│
 │    │                  │    │      │」字，形式上符│
 │    │                  │    │      │合印信條例規定│
 │    │                  │    │      │之公印        │
 ├──┼─────────┼──┼───┼───────┤
 │ 11 │偽造「空軍上校中部│1顆 │普通印│為機關長官自行│
 │    │處長林俊良」簽名章│    │章    │刻製代替簽名之│
 │    │（連續章）        │    │      │職名章，性質上│
 │    │                  │    │      │屬普通印章，非│
 │    │                  │    │      │印信條例規定由│
 │    │                  │    │      │上級機關製發之│
 │    │                  │    │      │「職章」。    │
 ├──┼─────────┼──┼───┼───────┤
 │ 12 │偽造「林俊良」私章│1顆 │普通印│              │
 │    │                  │    │章    │              │
 └──┴─────────┴──┴───┴───────┘
 附表二：
 ┌──┬─────────────┬──────┐
 │編號│扣案物品名稱              │數量　      │
 ├──┼─────────────┼──────┤
 │ 1  │「林俊良」空中上校軍服（含│1套         │
 │    │階級、名牌）              │            │
 ├──┼─────────────┼──────┤
 │ 2  │梅花肩章（鐵製）          │12枚        │
 ├──┼─────────────┼──────┤
 │ 3  │上校梅花肩章（布製）      │4條         │
 ├──┼─────────────┼──────┤
 │ 4  │軍用小便帽（繡有「中部處處│3頂         │
 │    │長」職稱）                │            │
 ├──┼─────────────┼──────┤
 │ 5  │偽造「國防部空軍司令部」橫│1顆         │
 │    │戳                        │            │
 ├──┼─────────────┼──────┤
 │ 6  │「台北郵政90601號信箱」橫 │1顆         │
 │    │戳                        │            │
 ├──┼─────────────┼──────┤
 │ 7  │「與正本相符」連續章戳    │1顆         │
 ├──┼─────────────┼──────┤
 │ 8  │送禮一覽表                │1張         │
 ├──┼─────────────┼──────┤
 │ 9  │國防部空軍司令部：保德信人│1份         │
 │    │壽保險（股）公司空勤飛行軍│            │
 │    │官保險簽約行程進行表      │            │
 ├──┼─────────────┼──────┤
 │ 10 │新臺幣仟元鈔（已發還甲○○│40張（新臺幣│
 │    │）                        │4萬元）     │
 ├──┼─────────────┼──────┤
 │ 11 │美金佰元鈔（已發還甲○○）│10張（美金1 │
 │    │                          │千元）      │
 ├──┼─────────────┼──────┤
 │ 12 │茶葉禮盒（已發還甲○○）  │3盒         │
 ├──┼─────────────┼──────┤
 │ 13 │乙○○之同居女友許錦惠郵局│（新臺幣12萬│
 │    │帳戶內存款新臺幣12萬元（已│元）        │
 │    │發還甲○○）              │            │
 ├──┼─────────────┼──────┤
 │ 14 │摩托羅拉牌V361型行動電話  │1支         │
 ├──┼─────────────┼──────┤
 │ 15 │摩托羅拉牌3Ｘ型行動電話   │1支         │
 ├──┼─────────────┼──────┤
 │ 16 │門號0000000000號SIM卡（原 │1張         │
 │    │插於V361型手機內）        │            │
 ├──┼─────────────┼──────┤
 │ 17 │門號0000000000號SIM卡（原 │1張         │
 │    │插於3Ｘ型手機內）         │            │
 └──┴─────────────┴──────┘
附表三
 ┌──┬──────────┬──┬──┬───────┐
 │編號│名                稱│數量│性質│備          註│
 ├──┼──────────┼──┼──┼───────┤
 │ 1  │國防部參謀本部印    │1枚 │公印│其為正方形，載│
 │    │                    │    │    │有「國防部參謀│
 │    │                    │    │    │本部」及「印」│
 │    │                    │    │    │，形式上符合印│
 │    │                    │    │    │信條例規定之公│
 │    │                    │    │    │印            │
 ├──┼──────────┼──┼──┼───────┤
 │ 2  │副司令空軍中將葛光越│1顆 │普通│機關副主官並非│
 │    │                    │    │印章│國軍印信規則領│
 │    │                    │    │    │有職章之人，應│
 │    │                    │    │    │屬普通印章    │
 ├──┼──────────┼──┼──┼───────┤
 │ 3  │國軍一級上將參謀總長│1顆 │普通│為機關長官自行│
 │    │李天羽              │    │印章│刻製代替簽名之│
 │    │                    │    │    │職名章，性質上│
 │    │                    │    │    │屬普通印章，非│
 │    │                    │    │    │印信條例規定由│
 │    │                    │    │    │上級機關製發之│
 │    │                    │    │    │「職章」。    │
 ├──┼──────────┼──┼──┼───────┤
 │ 4  │空軍上將辦公室主任劉│1顆 │普通│為機關長官自行│
 │    │偉立決行            │    │印章│刻製代替簽名之│
 │    │                    │    │    │決行章，性質上│
 │    │                    │    │    │屬普通印章，非│
 │    │                    │    │    │印信條例規定由│
 │    │                    │    │    │上級機關製發之│
 │    │                    │    │    │「職章」。    │
 └──┴──────────┴──┴──┴───────┘
